臺灣臺東地方法院交通事件裁定　　　　　96年度交聲字第68號
原處分機關　交通部公路總局高雄區監理所臺東監理站
異　議　人　甲○○
即受處分人
上列異議人即受處分人因違反道路交通管理處罰條例案件，對於
交通部公路總局高雄區監理所臺東監理站中華民國96年9月4日東
監違裁字第裁81—TA0000000號、TA0000000號所為之裁決處分 (
原舉發案號：東警交字第TA0000000號、TA0000000號)，聲明異
議，本院裁定如下：
    主  文
原處分撤銷。
甲○○不罰。
    理  由
一、按汽車駕駛人，行車速度，超過規定之最高時速，或低於規
    定之最低時速，除有第43條第1項第2款情形外，處新臺幣 (
    下同)1,200 元以上2,400元以下罰鍰，道路交通管理處罰條
    例第40條定有明文。
二、原處分意旨略以：異議人即受處分人(以下稱異議人)甲○○
    ，於民國96年4月12日下午2時59分、3時58分許，駕駛車牌
    號碼N8-6110號自小客車，行駛於臺11線公路時，因行車速
    度超過規定之最高時速20公里以上40公里以下之違規，為警
    逕行舉發。經原處分機關認異議人確有前述違規行為，於96
    年9月4日依道路交通管理處罰條例第40條規定，分別裁處異
    議人罰鍰1,800元、2,000元處分等語。
三、異議意旨略以：異議人所有車牌號碼N8-6110號自小客車，
    已於96年1月6日售予案外人乙○○，同日即將行照、健保卡
    、身分證等證件交予乙○○辦理過戶手續，並將上開車輛交
    由乙○○駕駛使用，惟此後乙○○即搬離住所，蓄意躲避，
    遲不辦理過戶手續，因該車輛並非異議人違規駕駛，為此具
    狀聲明異議，請求撤銷原處分等語。
四、經查：上開車牌號碼N8-6110號自小客車已經異議人於96年1
    月間出售並交予案外人乙○○駕駛使用之情，業經證人陳家
    楷於本院調查時具結後證稱：伊知道異議人有一部白色福特
    自小客車，96年2月間伊有問異議人為何車子是乙○○在開
    ，異議人告訴伊車子已經賣給乙○○，之後異議人向監理站
    查知乙○○有多件違規沒有處理，無法辦理過戶，所以異議
    人於96年4、5月時有找乙○○寫切結書，寬限乙○○時間請
    他辦理過戶，沒有辦好就將車子還異議人，寫切結書時伊有
    在場，我們曾經要求車子先擺著，雙方都不要動，鑰匙交給
    第三人，等辦理過戶後，再交車給他，但乙○○還是將車開
    走，後來乙○○還酒駕被警察臨檢抓到等語 (見本院卷第22
    至24頁)，並有切結書在卷可徵(見本院卷第8頁)；又乙○○
    於96年4月25日在臺11線公路159公里處(南向車道)因酒後駕
    駛上開自小客車為警查獲，經測得呼氣酒精濃度達每公升0.
    54毫克，經警執行移置保管上開車輛等情，亦有臺東縣警察
    局舉發違反道路交通管理事件通知單、臺東縣警察局臺東分
    局交通違規移置保管車輛逾期未領通知書(見本院卷第9頁、
    第38頁)附卷可按，是異議人辯稱上開自小客車已轉售乙○
    ○，非其違規駕駛一節，即非不可採信。基此，上開自小客
    車於案載違規時間之實際駕駛人既非異議人，其無原處分機
    關所指之前揭違規行為，應可認定。
四、綜上所述，原處分機關分別裁處異議人罰鍰各1,800元、2,0
    00元，顯有違誤，異議人之聲明異議為有理由，應由本院裁
    定將原處分撤銷，而另為異議人不罰之諭知，以資適法。
五、依道路交通案件處理辦法第20條，裁定如主文。
中　　華　　民　　國　　96　　年　　11　　月　　12　　日
                  交通法庭    法　官  簡芳潔
以上正本證明與原本無異。
如不服本裁定，應於裁定送達後5日內向本院提出抗告狀（須附
繕本）。「切勿逕送上級法院」
                              書記官  洪月甚
中　　華　　民　　國　　96　　年　　11　　月　　15　　日
